臺灣桃園地方法院刑事判決　　　　　　96年度審交易字第38號
公　訴　人　臺灣桃園地方法院檢察署檢察官
被　　　告　丙○○
上列被告因過失致死案件，經檢察官提起公訴（96年度偵字第90
49號），被告於本院審理時就被訴事實為有罪之陳述，經本院裁
定行簡式審判程序，判決如下：
    主      文
丙○○因過失致人於死，處有期徒刑拾月，減為有期徒伍月，如
易科罰金，以新臺幣壹仟元折算壹日。
    事  實
一、丙○○於民國96年2 月13日上午8時許，騎乘車號A3J-210號
    重型機車，由桃園縣新屋鄉往平鎮市○○路方向行駛，行經
    桃園縣中壢市○○路龍岡福利站往士校方向100公尺處時，
    本應注意車前狀況，並隨時採取必要之安全措施，而依當時
    之情形，又無不能注意之情事，已預見行人陶儉毛推手推車
    違規由對向橫跨劃有禁止行人通過之分向限制線通過上開道
    路，丙○○竟疏未注意採取必要及適當之停煞安全措施，於
    略為偏閃後，竟貿然以時速30至40公里之車速前行，致其所
    駕駛之上開機車車頭撞擊到陶儉毛所推之手推車，造成陶儉
    毛因重心不穩而倒地，而受有頭部外傷併腦挫傷出血及顱內
    出血及腦水腫等傷害，經送往行政院衛生署桃園醫院急救後
    ，延至同年月15日凌晨2 時許，終因中樞神經衰竭不治死亡
    。丙○○於事故發生後，於有偵查犯罪權限之機關未發覺其
    犯罪前，立即報警且於員警到場時，表明其係肇事者，自首
    而接受裁判。
二、案經陶儉毛之子乙○○告訴及臺灣桃園地方法院檢察署檢察
    官據報相驗後偵查起訴。
    理  由
一、本件被告丙○○所犯係死刑、無期徒刑、最輕本刑為三年以
    上有期徒刑以外之罪，其於準備程序中就被訴事實為有罪之
    陳述，經法官告知簡式審判程序之旨，並聽取公訴人、被告
    之意見後，依刑事訴訟法第273 條之1 第1 項規定，經本院
    合議庭裁定，由受命法官獨任進行簡式審判程序，並為審理
    判決，合先敘明。
二、前揭事實，業據被告丙○○於警訊及偵、審中供承不諱，並
    有道路交通事故現場圖、道路交通事故調查報告表（一）、
    （二）、現場照片11張在卷可稽。且被害人陶儉毛係因本件
    車禍致有事實欄所示之傷害，有衛生署桃園醫院診斷證明書
    1 件在卷可按，嗣因車禍致頭部外傷併腦挫傷、顱內出血及
    嚴重腦水腫而中樞神經衰竭死亡，並經臺灣桃園地方法院檢
    察署檢察官督同檢驗員相驗屬實，製有勘驗筆錄、相驗照片
    8 張、相驗屍體證明書、法醫驗斷書等，在卷可憑。
三、按「駕駛人應注意車前狀況，並隨時採取必要之安全措施。
    」，道路交通安全規則第94條第3 項定有明文。此為一般駕
    駛人所具有之交通常識與駕駛經驗及其駕駛時應注意並能注
    意遵守之事項，被告騎乘機車行駛至前開道路，自應注意並
    遵守之，而依當時天候晴朗，日間有自然光，柏油路面乾燥
    、無缺陷、無障礙物、視距良好等情形，有現場照片11張、
    道路交通事故調查報告表存卷可參，並無不能注意之情事，
    被告於警偵訊及本院審理時分別自承於肇事前看見被害人手
    扶推車橫向穿越馬路時僅略為偏閃，仍以時速30至40公里之
    時速前行致肇事故等語。足認被告騎車撞及被害人之推車肇
    事，應有違反上開規定之過失甚明。又本件經送鑑定結果，
    認被告丙○○駕駛重機車，預見狀況疏未及早採取安全措施
    ，撞擊已穿越至對向外側車道之行人手推車，為肇事主因；
    而被害人陶儉毛推手推車，違規於中央劃有分向限制線路段
    穿越車道時，疏未注意看清左右來車動態，為肇事次因，亦
    有臺灣省桃園縣區車輛行車事故鑑定委員會96年6 月7 日桃
    縣行字第0965201532號函送之鑑定意見書可稽。至被害人任
    意穿越劃有分向限制線之道路，有違道路交通安全規則第
    134 條第3 款之規定，於本案發生與有過失，惟此項被害人
    之過失與被告過失相競合，併為車禍發生之原因，依法被告
    仍難辭其過失之責，而被害人死亡又因本件車禍所致，乃二
    者間具相當因果關係，是本案事証明確，被告過失致人於死
    之犯行，可以認定，自應依法論科。
四、核被告所為，係犯刑法第276條第1項之過失致人於死罪。本
    件車禍發生後，被告主動報警，並於員警到場時，被告表明
    其係肇事者，有桃園縣政府警察局中壢分局龍興派出所甲○
    ○○○到庭證述明確，認被告於犯罪未被發覺前向該管公務
    員自承犯罪而願接受裁判，核與自首之要件相符，應依刑法
    第62條前段規定減輕其刑。爰審酌被告之過失情節，被害人
    對本件事故與有過失，肇事後之態度，及被害人因而死亡之
    結果，暨民事部分被害人家屬已取得強制險之新臺幣（下同
    ）150 萬元，其餘部分被告礙於資力尚未與被害人家屬達成
    和解 (被害人家屬表示除強制險理賠部分外，應再賠償150
    萬元，然被告幾經籌措僅借得100 萬元，並當庭提出郵局簽
    發面額100 萬元支票1 紙，惟未獲被害人家屬接受。)犯 後
    供承不諱，態度良好等一切情狀，乃量處如主文所示之刑。
    又被告前未曾受刑之宣告，此有臺灣高等法院被告全國前案
    紀錄表一件在卷可按，本件係過失初犯，經此偵審程序，應
    已知所警惕而無再犯之虞，且被告因與告訴人就賠償金金額
    問題致未能達成民事和解，為告訴人所不爭，此與肇事後未
    加聞問，不予賠償有別，鑑於本件被告係過失犯，犯後坦承
    犯行，態度良好等一切情狀，量處有期徒刑10月。又本件犯
    罪係於96年4 月24日之前，合於中華民國九十六年罪犯減刑
    條例第2 條第1 項第3 款之規定，爰減其宣告刑至二分之一
    ，並諭知易科罰金之折算標準。
據上論斷，應依刑事訴訟法第273條之1 第1 項、第299條第1 項
前段，刑法第276 條第1 項、第62條前段、第41條第1 項前段，
中華民國九十六年罪犯減刑條例第2 條第1 項第3 款、第7 條、
第9 條，判決如主文。
本案經檢察官黃珮如到庭執行職務。
中　　華　　民　　國　　96　　年　　11　　月　　20　　日
                      刑事庭    法  官  江振義
以上正本證明與原本無異。
如不服本判決，應於判決送達後10日內向本院提出上訴狀（應附
繕本），其未敘述上訴理由者，應於上訴期間屆滿後20日內補提
理由書狀於本院，上訴於臺灣高等法院。
  　　　　　　　　　　　　　　　書記官　林韡婷
中　　華　　民　　國　　96　　年　　11　　月　　20　　日
